# 提前占用目标公司资产，应该如何考虑

提问人：zjrzdh1225 时间：2019-04-22 17:51:41
请教各位大咖，A公司与 B 公司签署了协议，A 公司向 B 公司购买C 公司的股权，在股权还未交割（协议签署 930 之前交割）的情况下，A 公司已经实际占用 C 公司的大楼（ 1 月已经实际占用），ABC 是关联方关系，请问 IFRS下应该如何考虑，会计如何处理，参考什么准则，谢谢大家 ~

回答人：chenyiwei
因为各方之间为关联方关系，而此处的 “在股权还未交割（协议签署 930之前交割）的情况下，A 公司已经实际占用 C 公司的大楼” 的事项，如果没有这种关联方关系，则预期基本不会出现，因此需考虑确认该项交易中所包含的权益性交易因素。IFRS下对权益性交易没有很系统的规定，可以参考四大对此类问题从技术指引进行会计处理。